臺灣桃園地方法院刑事判決　　　　　　　　　　　　　九十三年度重訴字第三三號
　　公　訴　人　臺灣桃園地方法院檢察署檢察官
　　被　　　告　庚○○
　　指定辯護人　本院公設辯護人　彭詩雯
右列被告因毒品危害防制條例案件，經檢察官提起公訴（九十三年度偵字第六六五、
一七四○號），本院判決如左：
    主  文
庚○○共同運輸第一級毒品，處有期徒刑拾貳年。扣案之海洛因壹拾陸包（其中壹拾
包驗餘淨重壹玖柒點玖貳公克，純度百分之捌壹點捌，純質淨重壹陸壹點玖陸公克
；其餘陸包驗餘淨重壹肆玖點零壹公克，純度百分之捌陸點肆貳，純質淨重壹貳捌點
柒柒公克）及透明塑膠袋拾陸個均沒收銷燬之；長布條壹條、其上記載「ＤＯ  ＮＯ
Ｔ  ＥＡＴ」字樣之類似乾燥劑包裝袋捌個、ＩＮＮＡ牌穀類食品大包裝袋壹個、小
包裝袋陸個均沒收。
    事  實
一、庚○○明知海洛因係毒品危害防制條例第二條第二項第一款規定之第一級毒品，
    亦係懲治走私條例第二條第一項所稱之管制進口物品，竟與己○○（現由檢察官
    另案偵查中）、年約三十幾歲，綽號為「小吳」，自稱「朱家」之人基於自泰
    國私運海洛因進入台灣地區之犯意聯絡，由「朱家」提供台灣至泰國曼谷之往
    返機票及住宿，庚○○（帶同其六歲之外孫女郭○○隨行）與己○○於九十三年
    一月七日一同搭乘長榮航空公司ＢＲ─二一一號班機至泰國曼谷，並由己○○自
    不明管道取得，其內包藏海洛因之ＩＮＮＡ牌穀類食品一大袋（內有以透明塑膠
    袋包裝，外以ＩＮＮＡ牌穀類食品小包裝袋偽裝之海洛因六小包，以下稱「甲袋
    海洛因」，全部驗餘淨重一四九．○一公克，純度百分之八六．四二，純質淨重
    一二八．七七公克，透明塑膠袋包裝重二．六八公克），將之放在庚○○攜帶之
    行李箱內，與其他衣物混雜。庚○○在泰國期間另與年約三十歲，綽號為「明哥
    」，真實姓名年籍不詳之古姓男子（以下稱「明哥」）基於自泰國私運海洛因進
    入台灣地區之犯意聯絡，於同年月八日晚間在其下榻之旅館房間內應充以新台幣
    （以下同）五萬元之代價，為「明哥」運輸海洛因進入台灣，當場並由「明哥」
    將海洛因十包（其中大包八包，均為白色顆粒狀物品，內層以透明塑膠袋，外層
    以其上載明「ＤＯ  ＮＯＴ  ＥＡＴ」字樣之類似乾燥劑包裝袋包裝；另二小包
    為白色粉末狀，以透明塑膠袋包裝，以下稱「乙袋海洛因」，全部驗餘淨重一九
    七．九二公克，純度百分之八一．八三，純質淨重一六一．九六公克，包裝重二
    二．八六公克）交付庚○○，並教導庚○○將其中之大包八包以「明哥」所有之
    長布條一條綑綁在其腰際，其餘二小包放在口袋內之方式夾藏入關，迨庚○○運
    輸入台，其再撥打庚○○使用之0000000000號行動電話連絡取貨並付
    款。嗣於同年月九日晚間庚○○以前述「明哥」教導之方式，夾藏攜帶前述乙袋
    海洛因，另將裝有己○○交付甲袋海洛因之行李箱託運方式，而與己○○自泰國
    曼谷一起搭乘長榮航空公司ＢＲ─○六八號班機返回台灣，而於同日二十一時五
    十分許自桃園縣大園鄉中正國際機場入境台灣，而共同走私、運輸前開海洛因毒
    品進入台灣。惟因內政部警政署航空警察局（以下簡稱「航警局」）人員事前根
    據線報，得知庚○○、己○○有運輸毒品計劃，事先通知安檢單位將之列管，待
    庚○○於同日二十二時許證照查驗時，將之帶至第二航廈僥檢查室內，由航警局
    警員黃美玲會同財政部台北關稅局（以下簡稱「台北關稅局」）關員丙○○對庚○○為檢查，而在其腰際及口袋內查獲前述乙袋海洛因，並扣得前述長布條一條
    。惟己○○交付予庚○○夾藏於託運行李箱內之甲袋海洛因並未為航警局及台北
    關稅局人員發現，而連同庚○○、行李箱一同送至臺灣桃園地方法院檢察署。嗣
    己○○入境後，發現庚○○為警查獲移送偵辦，乃與「朱家」透過他人介紹，
    以六萬元之報酬聘請辛武律師擔任庚○○之辯護人。其後庚○○經檢察官偵訊後
    ，聲請本院裁定羈押並禁止接見通信，己○○乃在本院大門口要求辛武律師代向
    檢察官請求將庚○○所帶之衣服、行李發還給庚○○之家人，惟因辛武律師並未
    在偵查庭中出庭，認為如此不妥，遂請己○○叫庚○○在看守所內直接打報告申
    請即可；其後己○○又先後二次打電話要求辛武律師至台灣桃園女子看守所接見
    庚○○時，一定要告知庚○○可以打報告申請讓其「姪女婿己○○」將行李領回
    ，官某並補貼辛武律師二萬元之接見車馬費。辛武律師遂於同年月十三日及十九
    日接見時，均依己○○之指示詢問及提示前開事項，而庚○○於辛武律師同年月
    十三日第一次接見前亦曾向該所舍房主管甲○○查詢申請發返行李之手續。嗣桃
    園縣警察局平鎮分局（以下稱「平鎮分局」偵查員乙○○接獲線報指稱前開看守
    所保管之庚○○行李箱內尚藏匿有毒品，遂於同年月二十九日上午十一時三十分
    許經庚○○同意，在前開看守所內會同該所管理員戊○○搜索前述行李箱，而查
    獲前述甲袋海洛因。
二、案經航警局移送及平鎮分局報請臺灣桃園地方法院檢察署檢察官偵查起訴。
    理  由
一、訊據被告庚○○矢口否認有前述犯行，並辯稱：「我不知道那裡是海洛因。夾藏
    置在腰間及褲子口袋之物係一「古姓」男子（「明哥」）在泰國所交付，並告知
    其為治療骨刺之藥品；藏置於行李箱中之物，則係一個不認識的人在曼谷機場交
    付給伊孫女吃的」等語。
二、本院查：
  (一)被告於九十三年一月七日與證人，即共犯己○○一同搭乘搭乘長榮航空公司ＢＲ
    ─二一一號班機由台灣至泰國曼谷，二日後之同年月九日一同搭乘長榮航空公司
    ＢＲ─○六八號班機返回台灣，被告於同日二十一時五十分許自桃園縣大園鄉中
    正國際機場入境台灣後，在第二航廈入境檢查室內，為證人，即航警局警員黃美
    玲及台北關稅局關員丙○○對之為檢查，而在其腰際及口袋內查獲前述乙袋海洛
    因；同年月十日被告經檢察官聲請本院裁定羈押於台灣桃園女子看守所，並禁止
    接見通信，證人，即平鎮分局偵查員乙○○接獲密報，指稱被告行李中尚藏有毒
    品，遂於同年月二十九日經過被告之同意，會同該所管理員戊○○，在該所律師
    接見室內搜索被告入所時寄放之行李箱內之物品，而查獲前述甲袋海洛因等情，
    業據被告於警訊、偵訊及本院調查時坦承在卷（偵字第六六五號卷第五至七、四
    七頁、偵字第一七四○號卷第九、一○、二八頁、九十三年五月七日訊問筆錄第
    三、八頁、同年月三十一日本院準備程序筆錄第四頁），核與證人己○○、黃美
    玲、丙○○、乙○○、戊○○於本院審理時證述之情節相符（本院九十三年七月
    七日審判筆錄第五、六、八頁、本院同年八月五日審判筆錄第一三、一六至一八
    頁、本院同年八月二十三日審判筆錄第一一、一七至一九頁），並有台北關稅局
    扣押貨物、運輸工具收據及搜索筆錄及航警局查獲涉嫌毒品危害防制條例毒品初
    步鑑驗報告單各一份、被告、乙袋海洛因及長條布照片十三張、被告
    影本各一張、被告之旅客入出境記錄查詢表三張（偵字第六六五號卷第九、一一
    、一二、一四至二九頁）、同意搜索證明書及筆錄、桃園縣警察局平鎮分局搜索
    、扣押筆錄及扣押物品收據影本各一份、甲袋海洛因及行李箱照片影本四張、證
    人己○○入出境查詢結果表二紙（偵字第一七四○號卷第四至八、一八、一九、
    三○、三一頁）在卷暨前述甲袋海洛因、乙袋海洛因扣案可稽。
  (二)前述查獲之白色粉末及顆粒狀物品經分別送法務部調查局（以下簡稱「調查局」
    ）鑑定結果，均檢出含有第一級毒品海洛因成分；其中甲袋海洛因驗餘淨重一四
    九．○一公克，純度百分之八六．四二，純質淨重一二八．七七公克，包裝（透
    明塑膠袋六個）重二．六八公克，另乙袋海洛因驗餘淨重一九七．九二公克，純
    度百分之八一．八三，純質淨重一六一．九六公克，包裝（含透明塑膠袋十個及
    類似乾燥劑包裝袋八個）重二二．八六公克等情，有該局九十三年二月二十四日
    調科壹字第○八○○○七二八五號鑑定通知書及同年三月十七日調科壹字第○八
    ○○○七三五四號鑑定通知書影本各一份在卷可稽（偵字第六六五號卷第五五頁
    、偵字第一七四○號卷第三四頁）。是被告自泰國曼谷私運、運輸進入台灣地區
    之物品為第一級毒品海洛因，可以認定。
  (三)被告雖稱其此次至泰國係為參加友人「阿堂」婚禮等語。惟查被告於警訊、偵訊
    及本院調查時供稱：其不知姓名、地址及聯絡方式，其與「阿堂」係其於二年前
    在桃園縣中壢市壢新醫院擔任外包清潔工一年多的時候認識的，「阿堂」亦係擔
    任該院之外包清潔工，惟其二人不是同一老板，離職後都是「阿堂」打電話與之
    聯絡等語（本院九十三年五月七日訊問筆錄第四、五頁）。由此顯示被告與所謂
    「阿堂」之人，並不熟悉。而被告在警訊及偵訊中供陳其係低收入戶，一個月收
    入（含其工作收入及政府對低收入戶之補助）約二萬元，此次至泰國之機票錢均
    由其鄰居己○○先墊付，另其典當金飾一萬七千元帶在身上至泰國花用，其只花
    了紅包一千六百元，連同食宿費用共四千元，回台灣身上還有一萬三千元等語（
    偵字第六六五號卷第六、七、四六頁）。由其所述，顯見被告之經濟狀況極差，
    則其以典當、借支之方式，花費相當於其家庭一個半月收入之三萬元（其中含其
    孫女之機票費用二萬六千元及紅包、食宿等費用四千元），千里迢迢搭機出國，
    就為參加一個僅知其綽號，連真實姓名、年籍、地址及聯絡方法均不知或不詳者
    的婚禮。被告前開陳述，要難置信。雖被告於本院調查、審理時改稱：「阿堂」
    請其當「便媒人」，並告知其紅包至少不會少於三萬元云云。惟被告於警訊、偵
    訊時均未曾提及媒人或紅包之事，況且依其警訊中所述，「其帶一萬七千元出國
    ，花費（包括紅包）四千元，回台灣身上還有一萬三千元」等語，亦如前述。顯
    示，其在泰國並未曾擔任媒人或收得媒人禮（否則其返回台灣時，身上至少應有
    四、五萬元）。由上顯示，被告所稱其此次出國目的係參加「阿堂」婚禮一節，
    應係虛構之詞，不足採信。
  (四)又依下列事實，足以認定被告於案發前與證人己○○、案外人「朱家」之關係
    密切，且其等共同謀議，由證人己○○及案外人「朱家」出資並在泰國取得海
    洛因，並由被告擔任「車手」工作，負責私運、運輸前述甲袋海洛因入境：
    (1)前述甲袋海洛因係證人己○○（或「己○○及一名年籍綽號均不詳之男子」）
      於泰國交付予被告之事實，業據被告於警訊及偵訊時陳述在卷（偵字第一七四
      ○號卷第一○、二五頁）。被告事後於本院調查稱：「通過海關後，一個不認
      識的男子在機場候機室拿給我及我孫女吃，我有給他我的手機號碼，他沒有給
      我他的手機或家裡電話。」等語（本院九十三年五月七日訊問筆錄第九頁）或
      於審理時稱：「當時己○○跟另一名男子在那邊講話，一人拿一包糖果給我，
      我不知道被查獲的是哪一包。」等語（本院同年八月二十三日審判筆錄第三四
      頁），均係卸責及迴護己○○之詞，不足採信。又被告此次出國之機票費用（
      含其孫女）二萬六千元係由證人己○○代墊等情，迭據被告於警訊、偵訊及本
      院調查審理時陳述在卷。雖證人己○○於本院審理時供稱：其僅係代辦出國手
      續，機票錢及住飯店的錢均係由案外人「朱家」與旅行社算或支付的，此「
      朱家」即綽號「小吳」等語（本院九十三年八月二十三日審判筆錄第一一、
      一九、二三頁），而前開「朱家」之人，依被告所言「與其弟弟朱家賢均曾
      ）。姑不論被告此次出國之費用實際上係證人己○○或案外人「朱家」支付
      ，均非被告自己支付，應可認定。
    (2)其次，被告於入境為警查獲後，證人己○○與案外人「朱家」透過他人（依
      證人辛武律師稱係「一名劉姓先生」，證人己○○稱係「一名曾姓先生」）介
      紹以六萬元之代價聘請證人辛武律師為被告偵查中之辯護人，其後並另外支付
      二萬元請辛武律師至桃園縣龍潭鄉之台灣桃園女子看守所接見被告等情，亦據
      證人辛武律師、己○○分別證述在卷（同前審判筆錄第五、六、一二至一四、
      二二頁）。另證人己○○於九十三年一月十日被告經本院裁定羈押禁見後，曾
      要求證人辛武律師代向檢察官請求將被告所帶之衣服、行李發還給被告之家人
      ，惟因辛武律師以其於偵查庭中未出庭，如此不妥，遂請己○○叫被告在看守
      所內直接打報告申請即可；其後己○○又先後二次打電話要求辛武律師至看守
      所接見被告時，一定要告知被告可以打報告申請讓其「姪女婿己○○」將行李
      領回，官某並補貼辛武律師二萬元之接見車馬費，辛武律師遂於同年月十三日
      及十九日接見時，兩度依己○○之指示詢問及提示被告前開事項，己○○並於
      第一次接見時到看守所與辛武律師碰面，惟第二次則因塞車而未趕到等情，亦
      據證人辛武律師於本院審理時證述在卷（本院九十三年八月二十三日審判筆錄
      第六至八、一○頁），證人己○○對此亦不否認其情，僅推稱係：「小吳」（
      即「朱家」）叫他做的，不清楚（急著領回）作什麼等語（同前審判筆錄第
      一四至一六、二二頁）。
    (3)再者，證人辛武律師證稱：己○○留給其之聯絡電話號碼為有二，分別為「0
      000000000號」及「0000000000號」等語（同前審判筆錄
      第九頁）。關於前述二門號之使用情形：證人己○○坦承「0000000
      000號」係其（使用）的（同前審判筆錄第一二頁），另前述門號經本院函
      聯華電信股份有限公司（以下簡稱「聯華公司」）及遠傳電訊股份有限公司（
      以下簡稱「遠傳公司」）查詢，其登記之使用人為「劉詠中」及登記之轉接門
      號為「0000000000號」，而後者登記之使用人為「張志明」，此有
      聯華公司電信警調單位回覆函及遠傳公司九十三年八月十三日函影本各一份在
      卷可稽；惟遠傳公司函內所述之「張志明」應係「己○○」之誤，蓋其登載之
      桃園縣蘆竹鄉○○○路一七一號三樓」與證人己○○於九十三年八月二十三日
      本院審理時陳述之居所相同。），是前述「0000000000號」門號於
      案發前後係證人己○○使用，應可認定。證人己○○否認「0000000
      000號」行動電話號碼是其使用的（同前審判筆錄第一二頁），雖前述門號
      登記之使用人為「丁○○」有遠傳公司前述九十三年七月九日函，惟本院再次
      詢問證人辛武律師，其確認該「0000000000號」號碼確係證人己○○留給伊的（同前審判筆錄第二七頁），證人辛武律師與己○○並無仇隙，就
      此應無故為不實陳述之必要，況且現今使用他人（或人頭）名義登記之行動電
      話門號，亦係常有之事，是前述「0000000000號」門號於案發前後
      係證人己○○（或其同夥）使用之門號，亦可認定。被告於案發時係使用遠傳
      公司之「0000000000號」行動電話，此業被告於警訊、偵訊及本院
      調查時陳述在卷，並有遠傳公司九十三年五月十九日函及檢附之該電話於九十
      二年十二月二十日至九十三年一月十日之通話紀錄附本院卷可佐。依前述通話
      記錄記載，在短短二十二日內（如扣除其與證人己○○二人於九十三年一月七
      至九日在泰國期間，其期間更短），該門號與「0000000000號」門
      號通話達五十七次，與「0000000000號」門號通知亦有二十次；尤
      其在九十三年一月七日被告出發前往泰國之日上午六至七時，被告撥打前述「
      0000000000號」二十次，且地點多在中正機場內或附近，另被告同
      年月九日二十一時五十分入境後至翌（十）日凌晨零時三十六分許，其前述門
      號與證人己○○使用之前述二門號亦密集通話十五次。依前述被告與證人己○○間通話如此密集，尤其是其等此次出入境，顯示其等關係非比尋常。
    (4)另被告經羈押後，曾向台灣桃園女子看守所舍房主管甲○○查詢申請發返該所
      保管中行李之手續等情，業據證人甲○○證述在卷，亦為被告所坦承（本院九
      十三年八月五日審判筆錄第一○頁）。雖證人甲○○將被告詢問之時間誤為「
      律師接見之後」，惟經本院當庭勘驗九十三年一月十三日辛武律師第一次接見
      之錄音帶內容，顯示被告在律師第一次接見前即已曾向所內管理員詢問領回行
      李之事，此亦為被告坦承在卷（本院同年月二十三日審判筆錄第三六頁）。另
      證人，即平鎮分局偵查員就前述甲袋海洛因查獲之情形證述，略以：「其將行
      李箱之東西一包一包拿起來詢問被告是什麼東西，被告都一一回答，但是問到
      扣案之這包東西（即甲袋海洛因）時，被告即說不知道，問其可不可以拆時，
      被告稱不行」等語（同前審判筆錄第一七頁）。而被告羈押時，交由看守所保
      管之物品，除手機、手錶、錢幣及證件外，並無什麼貴重之物品，此有台灣桃
      園女子看守所九十三年六月二十九日桃女監總決字第○九三○○○一九六五號
      函檢送之物品保管單影本一份可稽，其中衣物等物品連同行李箱，則統稱為「
      雜物袋」，亦有本院電話談話紀錄單一紙可稽。依前開保管單顯示，被告入所
      時交由看守所保管之物品，並無特別重要，須立即交付其家人（或他人）領回
      必要之物品，惟被告確在入所之後即詢問此事，顯見其知悉其行李箱內物品另
      有玄機，故欲設法請人領回。參酌其於證人乙○○搜索時之異常表現，顯示其
      對甲袋海洛因內係何物品，應有相當之了解。
    (5)至於被告辯稱：「其並無毒品前科，不知道係海洛因」等語。惟查被告前於八
      十九年四月間因毒品危害防制條例案件涉案，經臺灣桃園地方法院檢察署檢察
      官於同年九月二十八日以查無其施用或持有海洛因證據為由，處分不起訴，此
      有其台灣高等法院被告全國前案紀錄表及八十九年度毒偵字第二四七六號不起
      訴處分書影本各一份在卷可稽。而依前述不起訴處分書顯示，該案件係警方於
      同年四月二十四日在被告「桃園縣平鎮市○○路○段一巷五號」住處查獲海洛
      因二．一公克、安非他命一一六．五公克及電子秤，而該處當時另有「辛○○
      」一同居住，且被告尿液內查無毒品反應，故認為被告無施用或持有毒品之犯
      嫌。惟前述辛○○自七十年起即有多次毒品前科，且因前述八十九年間之案件
      （八十九年度毒偵字第二四七五號），經裁定觀察勒戒、強制戒治，此有辛○○之台灣高等法院被告全國前案紀錄表一份可稽。而被告與辛○○之關係密切
      （此由被告坦承其申請之「0000000000號」行動電話交由鄭某使用
      、依前述被告使用之「0000000000號」通信紀錄觀之，其二人通訊
      頻繁、本件起訴後，本院諭知被告羈押時，其指定通知其「親家辛○○」及鄭
      某於被告羈押期間二次寫信予被告，信函內頗多關注之情，有辛○○之信函影
      本二份可稽）。另被告之房客，即前述案外人「朱家」之弟朱家賢自八十八
      年間起，亦有施用第一、二級毒品海洛因、安非他命之犯行，且其曾於八十八
      年一月十二日在「桃園縣中壢市○○街一一二巷二號五樓」（此係辛○○之住
      因毒品為警查獲，亦有朱家家之台灣高等法院被告全國前案紀錄表及本院八十
      九年度易字第五六○號刑事判決抄本各一份在卷可稽。再證人己○○於九十一
      、二年亦因施用毒品案件，經觀察、勒戒後不起訴處分，亦有其到案資料查註
      紀錄表一份在卷可稽（偵字第一七四○號卷第三○頁）。由前述與被告有關三
      人均有施用毒品之前科紀錄，且警方在被告住處曾查獲海洛因毒品之情形觀之
      ，被告未施用海洛因毒品，或然屬實，然其謂不知海洛因毒品係何物，顯然不
      實。
    (6)況且，海洛因毒品，尤其像本案高純度之海洛因，其市場價格高昂。依調查局
      依其外勤單位蒐報九十二年上半年海洛因買賣平均價格表顯示，其小盤之純質
      淨重每公斤之價格最低為七百零四萬元，此有該局九十三年八月十九日調科壹
      字第○九三六二三九三四五○號函及檢附價格表影本一份可參。本件前述甲袋
      海洛因之純質淨重為一二八．七七公克，已如前述。參照前述調查局之價格表
      計算，前述甲袋海洛因之市價至少有九十萬元以上。對此接近百萬元之物品，
      交運者與運送者之間，如無相當程度之信任關係，且交運者如未使運送者就所
      欲從事之事務有相當之了解，焉敢任意將如此貴重之物品交付運送之理。綜上
      所述，被告辯稱：其不知情云云，均係卸責之詞，不足採信。被告私運、運輸
      甲袋海洛因犯行，事證明確，可以認定。
  (五)另依下列事實，亦足以認定被告於案發前與案外人「明哥」之人共同謀議，由被
    告將乙袋海洛因夾藏進入台灣後，「明哥」再聯絡取貨並交付報酬：
    (1)依被告於警訊、偵訊及本院調查、審理時均坦承：前述乙袋海洛因係「明哥」
      於九十三年一月八日晚上在泰國餐廳（或旅館）內交付，並示範如何將其中之
      八大包以扣案之長布條綑綁在腰際，後來其依「明哥」之指導自行綑綁，另將
      其餘二小包放在右側口袋內攜帶入境為警查獲等事實。
    (2)被告於警訊、偵審時雖均辯稱：「明哥」告知此（乙袋海洛因）係治療骨刺的
      草藥，要其試用，其不知係海洛因等語。惟關於前開「明哥」之來歷，被告於
      警訊中稱：「我在平鎮市壢新醫院擔任清潔工時認識的，他都是打我手機跟我
      聯絡。」等語（偵字第六六五號卷第五頁，此陳述與其如何認識「阿堂」之經
      過與交往情形，如出一轍之不合理，令人無法相信。），其後被告於偵訊及本
      院羈押訊問及本件調查時改稱：「其和『明哥』不認識，係在泰國飯店（餐廳
      ）喝喜酒第一次見面，『明哥』並非去喝喜酒，與『阿堂』亦不認識。」等語
      （偵字第六六五號卷第四七頁、本院九十三年聲羈字第二○號第四頁、本院九
      十三年五月七日訊問筆錄第七、八頁），其前後所述已屬不一，是否真有此人
      或此情，已堪質疑。又姑不論其陳述何者為真，依其前開所述情形觀之，其與
      「明哥」並不熟悉，對「明哥」之來歷完全不清楚，甚至對其而言猶如陌生人
      。而被告案發時年逾五十，雖其學識不高，惟其案發前半年內出國三次，此為
      其所自認，並有前述旅客入出境記錄查詢表可稽。依其於本院九十三年偵聲字
      第八○號延長羈押案件時自述：「其中二次係因骨刺至澳門看醫生，一次係其
      招團十人至泰國旅遊，本人免費」（同日訊問筆錄第三、四頁），此次又係獨
      自帶著年幼之孫女至泰國「喝喜酒」，由此顯見被告應有相當之社會閱歷，否
      則焉敢獨自三番兩次出國治病、旅遊。另綜觀其自警訊、偵訊及本院調查審理
      期間之對應及表現，例如：檢察官在偵訊中或起訴書中質疑其「經濟困難，
      還連續出國四次，甚至出國參加一位不甚熟悉之人之婚禮」，其於本院調查審
      理就增述「該新郎請其當便媒人，有三萬六千元之紅包可拿。」（本院九十三
      年五月七日審判筆錄第七頁），如此表示其既能顧及與「阿堂」情誼，實質上
      亦不吃虧。於警訊、偵訊時稱：「『明哥』說如果試用無效，他要拿回去，
      給我五萬元。」，本院羈押訊問時，法官質疑「『明哥』免費給藥供被告使用
      ，應是被告給錢才對，何以「明哥」還要給錢？」，被告對此因案發當初，顯
      尚未思及此不合理之處，故此能以「不知道為什麼他還要給我錢」回應（本院
      九十三年聲羈字第二○號訊問筆錄第三、四頁），其後於起訴本院接押時，就
      此點（即「給五萬元之理由」）添加了「他看我環境這麼差，他願意給我五萬
      元，意思要救濟而已，且有點像在講氣話」；在在顯示，其學歷雖然不高，其
      人生閱歷、思考反應，不比一般人差，甚至可能在常人之上。基此，其對一個
      如此陌生之人─「明哥」，此種極端不合常理之說詞（免費提供「草藥粉」，
      使用無效給予高額補償）及舉措（將類似乾燥劑包裝之「草藥粉」以綑綁在腰
      際方式，而非放在行李箱內帶回台灣），焉有不懷疑之理？況且，「明哥」交
      付被告攜帶入境之乙袋海洛因中，其中二包，由被告放在褲子口袋內攜帶入境
      者，係以透明之塑膠袋（即夾鏈袋）包裝之白色粉末狀，此有其照片可稽（偵
      字第六六五號卷第二八頁）。而被告案發前與有多次施用、持有海洛因毒品之
      人，如辛○○等人相處甚密，其不可能不知海洛因毒品之理，亦如前述（第二
      項第(四)點第(5)小點）。是被告取得如此包裝之物品，更不可能諉稱：不知係毒
      品，要係卸責之詞，不足採信。
    (3)再前述乙袋海洛因之純質淨重一六一．九六公克，已如前述。依前述調查局之
      價格表計算，前述乙袋海洛因之市價至少有一百一十萬元以上。參諸前開第二
      項第(四)點第(6)小點之說明，此部分應係案外人「明哥」以五萬元之代價託由被
      告將乙袋海洛因私運進入台灣後，「明哥」再與之聯絡取貨，並給付該五萬元
      之報酬。綜上所述，被告辯稱：其不知情云云，亦係卸責之詞，不足採信。被
      告私運、運輸乙袋海洛因犯行，事證明確，可以認定。
三、查海洛因係行政院依懲治走私條例第二條第四項授權公告之「甲項管制進出口物
    品」，並為毒品危害防制條例第二條第二項第一款所稱之第一級毒品。核被告私
    運管制進口之第一級毒品海洛因進入我國國境，係犯懲治走私條例第二條第一項
    之私運管制物品進口罪及毒品危害防制條例第四條第一項之運輸第一級毒品罪。
    其持有第一級毒品之低度行為，應為運輸之高度行為吸收，不另論罪。又依被告
    所述，其係分別自證人己○○及案外人「明哥」取得前述甲袋海洛因及乙袋海洛
    因，此二人並無關聯，而本院亦查無證據證明其二人有何關係，另前述二袋海洛
    因之包裝方式及其純度亦不相同，亦如前述，是本院認被告係分別受己○○、「
    明哥」之委託一次私運、運輸二袋海洛因入境。被告雖係分別替己○○、「明哥
    」二人私運、運輸海洛因，惟其以一私運行為係同時為之，且此種行為所侵害之
    法益為國家、社會法益，是其所為僅係構成一個私運、運輸海洛因行為。被告就
    私運、運輸甲袋海洛因部分犯行與證人己○○、案外人「朱家」間暨就私運、
    運輸乙袋海洛因部分犯行與案外人「明哥」間，分別有犯意之聯絡，行為之分擔
    ，均為共同正犯。被告一行為同時觸犯前開二罪，應依想像競合犯之規定，從一
    重之運輸第一級毒品罪處斷。查被告之教育、智識水準均不高，生活貧困，案發
    前均係打零工過活，育有殘障之子女，此次貪圖金錢（惟實際上除免費出國外，
    尚未獲得約定報酬），為人利用而犯下此重大犯罪，且其於偵查中一度將共犯之
    證人己○○供出（惟並不符合毒品危害防制條例第十七條減刑規定），其犯罪情
    節尚堪憫恕。被告所犯之罪係最輕本刑為無期徒刑之罪，惟犯罪情節尚有堪以憫
    恕之情形，亦如前述，如科以最輕之刑，仍嫌過重，爰依刑法第五十九條規定酌
    減其刑。爰審酌被告犯罪之動機、目的、其等私運毒品來台之海洛因，數量不少
    ，如流入市面，將加速毒品之泛濫，對我國社會之安寧秩序及國人之健康產生之
    危害至鉅、被告偵查中一度指證共犯己○○，惟起訴後仍一再飾詞狡辯，犯後態
    度尚非良好、被告僅係受人利用為運輸工具，惡性較輕等情狀，量處如主文所示
    之刑，以資懲儆。
四、扣案之海洛因係屬第一級毒品暨放置甲袋海洛因之透明塑膠袋六個及乙袋海洛因
    之透明塑膠袋十個因均無法與其上之毒品海洛因分離，均應依毒品危害防制條例
    第十八條第一項前段規定，諭知沒收銷燬之。扣案長布條一條、其上記載「ＤＯ
    ＮＯＴ  ＥＡＴ」字樣之類似乾燥劑包裝袋八個、ＩＮＮＡ牌穀類食品大包裝袋
    一個、小包裝袋六個均係供被告運輸毒品所用之物，應依同條例第十九條第一項
    諭知沒收。至於被告及共犯己○○搭機往返泰國之來回機票、食宿費用，僅係渠
    等於泰國期間日常食宿支用，且機票亦已被消費，本身並無價值，均非供運輸毒
    品直接所用之物，毋庸宣告沒收，附此說明。
五、據上論斷，應依刑事訴訟法第二百九十九條第一項前段，毒品危害防制條第四條
    第一項、第十八條第一項前段、第十九條第一項，懲治走私條例第二條第一項、
    第十一條，刑法第十一條前段、第二十八條、第五十五條、第五十九條，判決如
    主文。
本案經檢察官林秀敏到庭執行職務。
中　　　華　　　民　　　國　　九十三　　年　　　九　　　月　　　六　　　日
                              臺灣桃園地方法院刑事第二庭
                                  審判長法  官  徐培元
                                        法  官  許乃文
                                        法  官  潘進順
右正本證明與原本無異。
如不服本判決，應於判決送達後十日內向本院提出上訴狀（應附繕本），上訴於臺灣
高等法院。
                                        書記官  陳玉芬
中　　　華　　　民　　　國　　九十三　　年　　　九　　　月　　 十三 　　日
附本件論罪科刑依據之法條：
毒品危害防制條例第四條第一項
製造、運輸、販賣第一級毒品者，處死刑或無期徒刑；處無期徒刑者，得併科新台幣
一千萬元以下罰金。
懲治走私條例第二條第一項
私運管制物品進口、出口逾公告數額者，處七年以下有期徒刑，得併科新台幣三百萬
元以下罰金。
